Minutes et répertoires du notaire André GUYON, 27 septembre 1618 - 27 février 1668 (étude XXX)
Archives nationales
- Minutes de André GUYON, 25 octobre 1618 - 1668; MC/ET/XXX/1 - MC/ET/XXX/69
  - Minutes. 1653, janvier - juin, janvier - juin 1653; MC/ET/XXX/41
    - MAROLLES en Brie § Titre Nouvel de 2 arpents 1/2 de terres à MAROLLES en Brie, 12 septembre 1609; MC/ET/XXX/41; fol. 22
      titre nouvel
    - Inventaire après décès de Louis-Hector de Marle, seigneur de Beaubourg et président de la chambre des Comptes, rue Royale., 18 janvier 1653; MC/ET/XXX/41
      Prisée: un tableau de musique: 10 lt.
      Fichier Musique XVIIe siècle.
      inventaire après décès; Royale (rue); Marle, Louis Hector de; magistrat
    - Inventaire après décès de Louis Bouer, sieur de Petit Musse, conseiller du roi en ses conseils, maître d'hôtel ordinaire de S.M. et correcteur ordinaire en sa chambre des Comptes, rue Neuve Saint-Louis., 27 mars 1653; MC/ET/XXX/41
      En la première chambre...un tableau où est représentée une musique à 5 personnes, prisé 60 lt.
      inventaire après décès; Neuve-Saint-Louis (rue); Bouer, Louis; maître d'hôtel; magistrat; officier de la Bouche du roi (Ancien Régime)
  - Minutes. 1653, juillet - septembre, juillet - septembre 1653; MC/ET/XXX/42
    - GUÉROULT (Marie) fille majeure au service de Pierre Bernier marchand de vin son beau frère rue Sully paroisse Saint-Eustache § Mariage de Marie GUÉROULT avec André AUBRY, 1er mai 1610; MC/ET/XXX/42; fol. 45
      contrat de mariage; Guéroult, Marie
    - Inventaire après décès d'Henri de Saveuse, chevalier seigneur de Bouqueville, du Cardounoy, etc... gentilhomme ordinaire de la chambre du roi, rue Saint-Antoine., 16 septembre 1653; MC/ET/XXX/42
      inventaire après décès; Saint-Antoine (rue); Saveuse, Henri de (....-1653); officier de la Chambre du roi (Ancien Régime)
  - Minutes. 1653, octobre - décembre, octobre - décembre 1653; MC/ET/XXX/43
    - Inventaire après décès de Marie Robert, femme de Robert Goault, conseiller du roi, receveur général des finances en la généralité de Montpellier., 26 novembre 1653; MC/ET/XXX/43
      inventaire après décès; Robert, Marie; Goault, Robert; comptable
  - Minutes. 1654, janvier - juin, janvier - juin 1654; MC/ET/XXX/44
  - Minutes. 1654, juillet - décembre, juillet - décembre 1654; MC/ET/XXX/45
  - Minutes. 1655, janvier - juin, janvier - juin 1655; MC/ET/XXX/46
  - Minutes. 1655, juillet - décembre, juillet - décembre 1655; MC/ET/XXX/47
    - Inventaire après décès de Jacques-Hector de Marle, seigneur de Beaubourg, conseiller ordinaire du roi en ses conseils, intendant de justice, police et finance de Lorraine et Barrois, rue des Blancs-Manteaux., 27 novembre 1651; MC/ET/XXX/47
      inventaire après décès; Blancs-Manteaux (rue des); Marle, Jacques Hector de; intendant (Ancien Régime)
    - FLEUTRY (Toussaint) m/re/ horloger au coin de la rue de Moussy § bail à loyer à .., 13 octobre 1655; MC/ET/XXX/47
      bail; Fleutry, Toussaint
    - HORLOGER FLEUTRY (Toussaint) § bail à loyer, 13 octobre 1655; MC/ET/XXX/47
    - BONNESPERANCE (Gérard) maître sculpteur à Liège § Transport par Françoise Sertelle, femme de. .. logée rue du Roi de Sicile, de droits sur la succession de Marie Le Roy, femme de Jean Tuby, sa tante, à Claude Le Roy, serrurier, moyennant 200 L.t., 23 octobre 1655; MC/ET/XXX/47
      transport de droits; Bonnesperance, Gérard
    - SCULPTEUR Bonnesperance (Gérard) maître sulpteur à Liège § Transport par Françoise Sertelle, femme de. .. de droits successifs, sur la succession de Marie Le Roy, sa tante., 23 octobre 1655; MC/ET/XXX/47
  - Minutes. 1656, MC/ET/XXX/48
    - MARESCHAL (Jean) tapissier vieille rue du Temple § apprentissage chez .. de François LENORMAND fils de Michel LENORMAND tapissier rue Saint-Paul pour 2 ans, 3 avril 1656; MC/ET/XXX/48
      contrat d'apprentissage; Mareschal, Jean
    - TAPISSIER (apprentissage de) § Apprentissage de François LENORMAND chez Jean MARESCHAL pour 2 ans, 3 avril 1656; MC/ET/XXX/48
      contrat d'apprentissage
    - TAPISSIER MARESCHAL (Jean) § apprentissage, 3 avril 1656; MC/ET/XXX/48
    - TAPISSIER LENORMAND (Michel) § apprentissage, 3 avril 1656; MC/ET/XXX/48
      contrat d'apprentissage; Lenormand, Michel
    - PARADIS (rue de) § marché de maçonnerie pour M. Marin, 6 mai 1656; MC/ET/XXX/48
      marché; Paradis (rue de)
    - MAÇONNERIE marché de § marché pour la construction des écuries, remises de carrosses et logement au-dessus pour monsieur MARIN en son hôtel, rue de Paradis, 6 mai 1656; MC/ET/XXX/48
      marché; Marin, M.; maçon
    - JORON (François) marchand libraire de taille douce rue Saint-Jacques § bail à loyer par. .. à Gilles LEMAISTRE charcuitier, 23 mai 1656; MC/ET/XXX/48
      bail; Joron, François
    - LIBRAIRE de taille douce JORON (François) § bail à loyer, 23 mai 1656; MC/ET/XXX/48
    - PRÉVOST (Jean) orfèvre place de la porte de Paris § transport par .., 23 novembre 1656; MC/ET/XXX/48
      Prévost, Jean
    - ORFÈVRE PRÉVOST Jean § transport, 23 novembre 1656; MC/ET/XXX/48
  - Minutes. 1657, janvier - juin, janvier - juin 1657; MC/ET/XXX/49; Document détérioré.
  - Minutes. 1657, juillet - décembre, juillet - décembre 1657; MC/ET/XXX/50
    - MARESCHAL (Jean) tapissier vieille rue du Temple § apprentissage chez .. de Gilles MUZART pour 6 ans, 19 novembre 1657; MC/ET/XXX/50
    - TAPISSIER MARESCHAL (Jean) § apprentissage, 19 novembre 1657; MC/ET/XXX/50
    - TAPISSIER (apprentissage de) § Apprentissage de Gilles MUZART chez Jean MARESCHAL pour 6 ans, 19 novembre 1657; MC/ET/XXX/50
  - Minutes. 1658, janvier - juin, janvier - juin 1658; MC/ET/XXX/51
    - Inventaire après décès de Pierre Parfaict, conseiller du roi et contrôleur général de la grande chancellerie de France, rue Saint-Antoine., 18 février 1658; MC/ET/XXX/51
      Georges Wildenstein, Le goût pour la peinture dans la bourgeoisie parisienne au début du règne de Louis XIII, d'après des inventaires après décès...[705 actes], Gazette des Beaux-Arts, Paris, 1959, p.101 (voir contexte dans le Plan d’orientation général - Notaires de Paris, guides thématiques du Minutier).
      inventaire après décès; Saint-Antoine (rue); Parfaict, Pierre; contrôleur (Ancien Régime)
    - Inventaire après décès de Pierre Tevenin, conseiller du roi, contrôleur des ponts et chaussées de France, rue Neuve Saint-Augustin., 18 février 1658; MC/ET/XXX/51
      Prisée: un petit tableau sur toiel représentant un concert, avec bordure en vernis: 15 l.
      inventaire après décès; Neuve-Saint-Augustin (rue); Tevenin, Pierre; contrôleur (Ancien Régime)
    - Inventaire après décès de Magdelaine Texier, femme d'Antoine de Guerapin de Vauréal, chevalier baron de Vauréal, conseiller ordinaire du roi en son conseil d'état et privé et finances, maître ordinaire en sa chambre des Comptes, rue du Grand-Chantier., 8 mai 1658; MC/ET/XXX/51
      Georges Wildenstein, Le goût pour la peinture dans la bourgeoisie parisienne au début du règne de Louis XIII, d'après des inventaires après décès...[705 actes], Gazette des Beaux-Arts, Paris, 1959, p.102 (voir contexte dans le Plan d’orientation général - Notaires de Paris, guides thématiques du Minutier).
      inventaire après décès; Grand-Chantier (rue du); Texier, Madeleine; Guérapin de Vauréal, Antoine de (....-1677); conseiller d'Etat (Ancien Régime); magistrat; comptable
  - Minutes. 1658, juillet - décembre, juillet - décembre 1658; MC/ET/XXX/52
    - MAIGRET (Jacques) m/tre/ maçon rue des Beaujolais § devis d'ouvrage de maçonnerie, 2 juillet 1658; MC/ET/XXX/52
      devis; Maigret, Jacques
    - LICORNE (rue de la) § devis d'ouvrage de maçonnerie, 2 juillet 1658; MC/ET/XXX/52
      devis; Licorne (rue de la)
    - MAÇONNERIE § devis d'ouvrage de maçonnerie pour la construction d'un corps de logis rue de la Licorne au derrière de l'église Sainte-Marie Madeleine, 2 juillet 1658; MC/ET/XXX/52
      devis; maçon
    - MAÇON MAIGRET Jacques § devis d'ouvrage de maçonnerie, 2 juillet 1658; MC/ET/XXX/52
  - Minutes. 1659, janvier - juin, janvier - juin 1659; MC/ET/XXX/53
    - Bail à loyer à Toussaint Fleutry, maître horloger, rue de Bercy., 28 janvier 1659; MC/ET/XXX/53
    - Bail à loyer à Jean Garbet, libraire, rue de Bercy., 30 janvier 1659; MC/ET/XXX/53
      bail; Garbet, Jean
    - Inventaire après décès d'Anne Maupeou, veuve de Josian Daniau, chevalier seigneur de Saint-Gilles, conseiller du roi en ses conseils, rue des Barres., 28 avril 1659; MC/ET/XXX/53
      inventaire après décès; Barres (rue des); Maupéou, Anne de (....-1659); Daneau, Josias (1587-1644)
  - Minutes. 1659, juillet - décembre, juillet - décembre 1659; MC/ET/XXX/54
    - Apprentissage, chez Jacques Marie, tapissier rue Saint-Martin, d'Antoine François, pendant 6 ans., 30 décembre 1659; MC/ET/XXX/54
      contrat d'apprentissage; Marie, Jacques
  - Minutes. 1660, janvier - juin, janvier - juin 1660; MC/ET/XXX/55
    - Apprentissage chez Toussaint Fleutry, maître horloger, rue de Bercy, de Pierre Delmet, pendant 8 ans., 7 juin 1660; MC/ET/XXX/55
      contrat d'apprentissage; Fleutry, Toussaint
  - Minutes. 1660, juillet - décembre, juillet - décembre 1660; MC/ET/XXX/56
    - Devis des ouvrages de maçonnerie pour la construction d'un corps de logis à rebâtir de neuf rue de la Tisseranderie, appartenant à Michelle Bagot, veuve de Jean Le Roi, par Thomas Gobert, maître maçon, rue Saint-Claude., 16 juillet 1660; MC/ET/XXX/56
      devis; marché; Bagot, Michelle; Le Roi, Jean; maçon
    - Devis des ouvrages de charpenterie pour faire un bâtiment rue de la Tisseranderie, appartenant à Michelle Bagot, veuve de Jean Le Roi, par Gratien Dufour, maître charpentier, rue Saint-Antoine., 21 juillet 1660; MC/ET/XXX/56
      devis; marché; charpentier
  - Minutes. 1661, janvier - juin, janvier - juin 1661; MC/ET/XXX/57
  - Minutes. 1661, juillet - décembre, juillet - décembre 1661; MC/ET/XXX/58
  - Minutes. 1662, janvier - juin, janvier - juin 1662; MC/ET/XXX/59
  - Minutes. 1662, juillet - décembre, juillet - décembre 1662; MC/ET/XXX/60
  - Minutes. 1663, janvier - juin, janvier - juin 1663; MC/ET/XXX/61
    - Réception de Marguerite Méau, 21 ans, fille de Marcelin Méau, demeurant à Chartres, au couvent des filles pénitentes, fondé rue Saint-Denis., 31 mars 1610; MC/ET/XXX/61
  - Minutes. 1663, juillet - décembre, juillet - décembre 1663; MC/ET/XXX/62
  - Minutes. 1664, janvier - juin, janvier - juin 1664; MC/ET/XXX/63
  - Minutes. 1664, juillet - décembre, juillet - décembre 1664; MC/ET/XXX/64
  - Minutes. 1665, janvier - juin, janvier - juin 1665; MC/ET/XXX/65
  - Minutes. 1665, juillet - décembre, juillet - décembre 1665; MC/ET/XXX/66
  - Minutes. 1666, MC/ET/XXX/67
  - Minutes. 1667, MC/ET/XXX/68
  - Minutes. 1668, MC/ET/XXX/69
    1668, janvier et février: actes passés par-devant André Guyon.
    1668, 12 mars à 31 décembre: actes passés par-devant François Révérend.
- Répertoire(s) de André GUYON, 27 septembre 1618 - 27 février 1668; MC/RE/XXX/1
  - Répertoire. 1618, 27 septembre - 1668, 27 février, 27 septembre 1618 - 27 février 1668; MC/RE/XXX/1
    Informations concernant le classement et la cotation:
    Le niveau inférieur de description, quand il existe, correspond aux mentions d'actes contenues dans le répertoire. Parmi celles-ci, certaines peuvent y être décrites, de manière plus ou moins détaillée. Pour consulter l'acte proprement dit, il convient de rechercher la cote au niveau des articles (registre ou liasse) des minutes du notaire (cote de type 'MC/ET').
    - NESLES (Jérémie de), juillet 1619
      Attention: la cote de répertoire (de type 'MC/RE') ne permet pas de consulter la minute de l'acte. ll convient de rechercher la cote de la minute (de type 'MC/ET') au niveau des articles (registre ou liasse) de minutes du notaire.
      L'accès aux images numérisées des pages du répertoire se fait au niveau de description supérieur (' Répertoire du notaire '), rubrique ' Consulter les archives numérisées associées'.
      Nesles, Jérémie de
    - OGIER (Philippe), juillet 1619
      Ogier, Philippe
    - MORNAY (Pierre de).Janvier, février, avril et mai 1620, mars et avril 1621., janvier 1620 - avril 1621
      Mornay, Pierre de
    - SAINTE-OPPORTUNE (église) § Les marguilliers de l'église SAINTE-OPPORTUNE, octobre 1620
      Sainte-Opportune, église
    - LONGUEVILLE (Duc et duchesse de) § 12e acte de mai; Constitution à Germain TEXIER; 6e et 7e actes de juin; Ratification, Indemnité; dernier acte de novembre; Constitution à Antoine de LAURENS., 1621 - 1623
      Texier, Germain; Laurens, Antoine de
    - COMPANS (Louis de), janvier 1621
      Compans, Louis de
    - GONDY (Philippe-Emmanuel de) § Constitution entre Philippe-Emmanuel de GONDY et Louis de SAVEUZE, mars 1621
      Gondy, Philippe-Emmanuel de
    - PRISONNIERS de PARIS (les), avril 1621
    - SCHOMBERG (M. de), avril 1621 - août 1627
      Schomberg, M. de
    - GUÉNÉGAUD (Gabriel de) § Gabriel de GUÉNÉGAUD et Pierre de GUÉNÉGAUD. juillet, octobre 1621 et janvier 1624., juillet 1621 - janvier 1624
      Guénégaud, Gabriel de
    - LA SABLIÈRE (Jean de), 11 octobre 1621
      La Sablière, Jean de
    - VILLE l'ÉVÊQUE (religieux de la), janvier 1622
      Ville l'évêque, religieux de la
    - DESPREAUX (Jean), janvier 1624
      Despreaux, Jean
    - VILLAINES (Guillaume de), mars 1624 - février 1631
      Villaines, Guillaume de
    - HÔPITAL SAINT-ANASTASE § Les religieuses de l'HÔPITAL SAINT-ANASTASE, avril 1624 - janvier 1629
    - FERRIÈRES (Saint-Pierre-Saint-Paul des) § Les religieuses de Saint-Pierre-Saint-Paul des FERRIÈRES, juin 1624
      Ferrières, Saint-Pierre-Saint-Paul des
    - GOMBAULT (Laurent), juillet 1624
      Gombault, Laurent
    - MEAUX (Charles de), septembre 1624
      Meaux, Charles de
    - Donation par Marguerite DU RICHER à Dorothée de COLIGNY., 10 avril 1625
      donation; Coligny, Dorothée de
    - NAUDÉ (Jean), octobre 1625
      Naudé, Jean
    - NAUDÉ (Pierre), octobre 1625
      Naudé, Pierre
    - SAINT-SIMON (Nicolas de) § Procuration 3e acte de janvier, 1626
      procuration; Saint-Simon, Nicolas de
    - BRAGELONGUE (Hiérôme de) écuyer sieur de BERMONT., décembre 1626
      Bragelongne, Jérôme de (....-1659) (?)
    - BÉTHUNE (François de) François de BÉTHUNE et Hippolyte de BETHUNE., mars 1627
      Béthune, François de (....-1678)
    - NEUFBOURG (Jeanne de), juin 1627
      Neufbourg, Jeanne de
    - SAINTE-CLAIRE (Religieuses de) de l'AVE MARIA § Plusieurs actes des Religieuses de SAINTE-CLAIRE, juillet 1627, septembre 1630, juin 1632 et juin 1633., juillet 1627 - juin 1633
      Sainte-Claire, Religieuses de
    - ORLÉANS (Catherine d') § Confirmation de donation par Catherine d'ORLÉANS à Catherine de MATIGNON. 13e et 14e actes, juin 1628
      donation; Orléans, Catherine d'
    - COLIGNY (Charles, marquis de) § Bail à ferme par Charles, marquis de COLIGNY à Jean GAMELLON Constitution par Chales, marquis de COLIGNY à Charles THIERSAULT., 19 juin 1628 - 20 juin 1628
      bail
    - CHOISEUL (César de) § Quittance par César de Choiseul à Denis Rochereau., 25 avril 1631
      quittance; bail; Choiseul, César de
    - GUICHE (Antoine de) § Transaction (11e acte du mois d'avril 1633), 11 avril 1633
      accord; Guiche, Antoine de
    - LA VALLETTE (Bernard, duc de) § Obligation de Bernard, duc de LA VALLETTE envers Jean-Louis de LEPINETTE LEMAIRAT.; Indemnité de Bernard, duc de LA VALLETTE à Jean CAILLE., 8 août 1633 - 9 août 1633
      obligation; La Vallette, Bernard de
    - MANTES (Les Carmes de), septembre 1633
      Mantes, Les Carmes de
    - LORRAINE (Claude-Eléonor de) § Obligation par Claude-Eléonor de LORRAINE envers Pierre RENAULT; Quittance de Charles-Henry de MALON, à Claude-Eléonor de LORRAINE, 1er octobre 1633 - 7 août 1649
      obligation; quittance; Lorraine, Claude-Eléonor de
    - BIGNY (Cardinal) § Plusieurs actes du Cardinal BIGNY., août 1634
      Bigny (M.); cardinal
    - OLLIER (Edouard) § Constitution à Edouard OLLIER par François de CASTILLE., 13 décembre 1634
      Ollier, Edouard
    - ORLÉANS (François d') § Titre nouvel par François d'ORLÉANS, 9e acte d'Octobre, 1635
      titre nouvel; Orléans, François d'
    - SAINT-MAUR (Religieux de), janvier 1635
    - LA TREMOÏLLE (Philippe de) § Foi et hommage, Anne de MAUPEOU et Philippe de LA TREMOÏLLE; 5e acte, avril 1635 - 27 septembre 1647
      La Tremoïlle, Philippe de
    - CÉLESTINS (Religieux) § Les Religieux CÉLESTINS et Guillaume de VERDUN., septembre 1635
      Verdun, Guillaume de
    - PONTOISE (Carmélites de), mars 1636
      Pontoise, Carmélites de
    - § Supplication sommation foy et hommage Charles Henry de MALLON et Louis de VALOIS., 27 février 1638 - 28 février 1638
      Valois, Louis de
    - § Mgr l'Archevêque de PARIS., mai 1638 - juillet 1648
      Paris, Archevêque de
    - § Inventaire après décès de Jacques de LA NOUE., septembre 1638
      inventaire; La Noue, Jacques de
    - BALSAC (Marie-Charlotte de) d'ANTRAIGUES § Foi et Hommage.; Pierre d'HEMERY et Marie-Charlotte de BALSAC, mars 1639 - janvier 1640
      déclaration féodale; Balsac, Marie Charlotte de
    - DU GUESCLIN (Gabriel) § Constitution par Gabriel DU GUESCLIN et autres à Germain TEXIER, et; Indemnité par Gabriel DU GUESCLIN à Philippe de BUIZIANE ( ? ); 7e et 8e actes de mai, 1641
      Du Guesclin, Gabriel
    - CONFRÉRIE de SAINTE-CLAIRE, mai 1641
    - SAINT-GERVAIS (église) § L'oeuvre et fabrique de l'église SAINT-GERVAIS; Les marguilliers de l'église SAINT-GERVAIS, juillet 1641 - février 1646
      Saint-Gervais, église
    - ORLÉANS (église Sainte-Croix d') § les chanoines de l'église Sainte-Croix d'église Sainte-Croix d'ORLÉANS, avril 1643
      Orléans, église Sainte-Croix d'
    - MONTMORENCY (Christophe de) § Transaction entre Nicolas de CROY et Christophe de MONTMORENCY, 17 mai 1644
      accord; Montmorency, Christophe de
    - HÔPITAL des QUINZE-VINGTS, septembre 1644
    - MEULAN (Annonciades de) § Les religieuses Annonciades de MEULAN, mars 1645
      Meulan, Annonciades de
    - BUSSY (François de), mai 1645
      Bussy, François de
    - CHOISEUL (César de) § Bail par Jacques TRIQUET et Madeleine de CHOISEUL., août 1645
    - CHOISEUL (Madeleine de) § Bail par César de CHOISEUL, Madeleine de CHOISEUL Jacques TRIQUET., 6 août 1645
      bail; Choiseul, Madeleine de
    - VAL-de-GRÂCE (abbaye du) § Les religieuses de l'abbaye du VAL-de-GRÂCE, novembre 1646
      Val-de-Grâce, abbaye du
    - MONRICOURT (Fabrique de) § La Fabrique de MONRICOURT et Jean de BEAUVAIS., avril 1648
      Monricourt, Fabrique de
    - MEULAN (Aides de) § Bref inventaire concernant la propriété des Aides de MEULAN, mai 1649
      inventaire; Meulan, Aides de
    - TONNERRE (François de), août 1649
      Tonnerre, François de
    - RETZ (François de), août 1649
      Retz, François de